臺灣臺北地方法院民事判決
111年度勞訴字第27號
原      告  李筱菁  
訴訟代理人  黃俐律師（法扶律師）
被      告  定贏傳媒股份有限公司

法定代理人  廖士儼  
上列當事人間請求給付資遣費等事件，本院於民國111年3月23日
言詞辯論終結，判決如下：
    主  文
一、被告應給付原告新臺幣20萬1,208元，及其中新臺幣11萬元
    自民國110年8月24日起，其中新臺幣9萬1,208元自民國111
    年1月13日起，均至清償日止，按週年利率5％計算之利息。
二、被告應發給載有原告姓名、性別、出生年月日、身分證字號
    、職務內容、到職日期，暨記載離職日期為民國110年7月7
    日、離職原因為非自願離職之服務證明書予原告。
三、原告其餘之訴駁回。
四、訴訟費用由被告負擔。
五、本判決第一項得假執行。但被告如以新臺幣20萬1,208元為
    原告預供擔保，得免為假執行。
六、原告其餘假執行之聲請駁回。
    事實及理由
壹、程序部分：
一、原告起訴聲明：「㈠被告應給付原告新臺幣（下同）20萬1,3
    90元，及自民國110年8月23日起至清償日止，按週年利率5％
    計算之利息。㈡被告應發給載有原告姓名、性別、出生年月
    日、身分證字號、職務內容、到職日期，暨記載離職日期為
    110年7月7日、離職原因為非自願離職之服務證明書予原告
    。㈢第一項部分，願供擔保請准宣告假執行。」（見本院卷
    第9頁），嗣變更為：「㈠被告應給付原告20萬1,390元，及
    其中11萬元自110年8月24日起，其餘9萬1,390元自起訴狀繕
    本送達翌日起，至清償日止，按週年利率5％計算之利息。㈡
    被告應發給載有原告姓名、性別、出生年月日、身分證字號
    、職務內容、到職日期，暨記載離職日期為110年7月7日、
    離職原因為非自願離職之服務證明書予原告。㈢第一項部分
    ，願供擔保請准宣告假執行。」（見本院卷第58頁），核屬
    減縮應受判決事項之聲明，依民事訴訟法第255條第1項第3
    款規定，應予准許。
二、本件被告經合法通知未於言詞辯論期日到場，核無民事訴訟
    法第386條各款所列情形，爰依原告之聲請，由其一造辯論
    而為判決。
貳、實體部分：
一、原告主張：
　㈠原告於102年3月12日起任職於被告，擔任網頁設計師，每月
    薪資5萬5,000元。原告於108年6月23日至108年12月23日、1
    10年1月5日至110年7月5日期間因育嬰而留職停薪，嗣於110
    年7月5日致電被告聯繫復職事宜，經被告表示復職後須配合
    調動擔任線上指導老師，惟該調動違反性別工作平等法第17
    條第1項、第3條第9款之「復職應回復受僱者申請育嬰留職
    停薪時之原有工作」規定，及違反勞動基準法（下稱勞基法
    ）第10條之1「調職五原則」，原告因而於110年7月7日依勞
    基法第14條第1項第6款規定合法終止兩造間勞動契約，被告
    自應給付資遣費及發給非自願離職之服務證明書予原告，爰
    依性別工作平等法第17條第2項、勞工退休金條例第12條第1
    項、勞基法第19條、就業保險法第25條第3項提起本件訴訟
    等語。　
　㈡並聲明：如前開壹、一、變更後聲明。
二、被告經合法通知，未於言詞辯論期日到場，亦未提出書狀作
    何聲明或陳述。
三、本院之判斷：　　
　㈠原告已合法終止勞動契約：
　⒈按「復職：指回復受僱者申請育嬰留職停薪時之原有工作。
    」、「前條受僱者於育嬰留職停薪期滿後，申請復職時，除
    有下列情形之一，並經主管機關同意者外，雇主不得拒絕：
    歇業、虧損或業務緊縮者。雇主依法變更組織、解散或轉
    讓者。不可抗力暫停工作在一個月以上者。業務性質變更
    ，有減少受僱者之必要，又無適當工作可供安置者。」，性
    別工作平等法第3條第9款、第17條第1項定有明文。又「雇
    主調動勞工工作，不得違反勞動契約之約定，並應符合下列
    原則：基於企業經營上所必須，且不得有不當動機及目的
    。但法律另有規定者，從其規定。對勞工之工資及其他勞
    動條件，未作不利之變更。調動後工作為勞工體能及技術
    可勝任。調動工作地點過遠，雇主應予以必要之協助。考
    量勞工及其家庭之生活利益。」，勞基法第10條之1亦有明
    定。
　⒉原告主張被告未回復其申請育嬰留職停薪時之原有工作，竟
    將原告調動至與專業完全不符、其無法勝任之線上教學老師
    乙節，業據其提出勞動部勞工保險局核准育嬰留職停薪津貼
    函、電子郵件等件為證（見本院卷第21、23頁），又被告已
    於相當時期受合法之通知，而於言詞辯論期日不到場，亦未
    提出準備書狀爭執，復未表明有何調動職務或無須准予原告
    復職之合法事由，依民事訴訟法第280條第3項準用同條第1
    項規定，應視同自認，堪認原告所陳上節為真實，則原告主
    張因被告違反勞工法令損害其權益，經其於110年7月7日依
    勞基法第14條第1項第6款規定終止勞動契約（見本院卷第24
    頁），核屬有據。
　㈡原告得請求之項目及金額：
　⒈原告得請求資遣費20萬1,208元，逾此範圍，為無理由：
　⑴按「勞工適用本條例之退休金制度者，適用本條例後之工作
    年資，於勞動契約依勞基法第11條、第13條但書、第14條及
    第20條或職業災害勞工保護法第23條、第24條規定終止時，
    其資遣費由雇主按其工作年資，每滿1年發給2分之1個月之
    平均工資，未滿1年者，以比例計給；最高以發給6個月平均
    工資為限，不適用勞基法第17條之規定。」、「雇主因前項
    各款原因未能使受僱者復職時，應於30日前通知之，並應依
    法定標準發給資遣費或退休金。」，勞工退休金條例第12條
    第1項、性別工作平等法第17條第2項定有明文。
　⑵被告未予原告復職，而經原告依勞基法第14條第1項第6款規
    定終止勞動契約，被告依前開規定即應給付資遣費予原告。
    原告之月薪為5萬5,000元，其自102年3月12日開始任職於被
    告至110年7月8日離職日（當日不計入）止，扣除原告於108
    年6月23日至108年12月23日、110年1月5日至110年7月5日之
    留職停薪期間，資遣年資為7年3個月又24天（8年3月26日-1
    年2日＝7年3月24日），新制資遣基數為3+79/120（新制資遣
    基數計算公式：［年＋（月＋日÷當月份天數）÷12］÷2），原告
    得請求被告給付之資遣費為20萬1,208元（計算式：月薪×資
    遣費基數，元以下四捨五入），逾此範圍，則無理由。　　
    　
　⒉原告得請求發給非自願離職之服務證明書：
　⑴按「勞動契約終止時，勞工如請求發給服務證明書，雇主或
    其代理人不得拒絕。」，勞基法第19條定有明文，依本條規
    定意旨，勞工自得請求雇主發給註記離職原因為非自願離職
    之服務證明書。又就業保險法第11條第3項規定：「本法所
    稱非自願離職，指被保險人因投保單位關廠、遷廠、休業、
    解散、破產宣告離職；或因勞動基準法第11條、第13條但書
    、第14條及第20條規定各款情事之一離職。」，而按該法第
    25條第3項規定，該項離職證明文件，指由「投保單位」或
    直轄市、縣（市）主管機關發給之證明。而勞工必須取得雇
    主發給之非自願離職證明，始得向公立就業服務機構辦理求
    職登記及申請失業給付，故於雇主拒絕發給註記離職原因為
    非自願離職之服務證明書時，勞工即得訴請雇主發給之。
　⑵查兩造間勞動契約既因原告依勞基法第14條第1項第6款之規
    定而終止，業如前述，則原告離職即符合就業保險法所稱之
    「非自願離職」，自得依勞基法第19條及就業保險法第25條
    規定，請求被告發給註記離職原因為非自願離職之服務證明
    書。　　　　
　⒊遲延利息：
　　按「給付有確定期限者，債務人自期限屆滿時起，負遲延責
    任」、「遲延之債務，以支付金錢為標的者，債權人得請求
    依法定利率計算之遲延利息」、「應付利息之債務，其利率
    未經約定，亦無法律可據者，週年利率為5％」，民法第229
    條第1項、第233條第1項前段、第203條定有明文。又「依前
    項規定計算之資遣費，應於終止勞動契約後30日內發給」，
    勞工退休金條例第12條第2項亦有明定。則前揭資遣費20萬1
    ,208元，被告本應於110年7月7日勞動契約終止後30日內發
    給，而自110年8月7日起負遲延責任，則原告就其中11萬元
    請求應自110年8月24日起，其中9萬1,208元自起訴狀繕本送
    達被告翌日即111年1月13日起（見本院卷第49頁），至清償
    日止，計付法定遲延利息，亦屬有據。　　
四、結論：
　㈠兩造間勞動契約業經原告依勞基法第14條第1項第6款之規定
    終止，則原告依性別工作平等法第17條第2項、勞工退休金
    條例第12條第1項、勞基法第19條、就業保險法第25條第3項
    規定，請求被告給付20萬1,208元，及其中11萬元自110年8
    月24日起，其中9萬1,208元自111年1月13日起，均至清償日
    止，按週年利率5％計算之利息；暨發給非自願離職之服務證
    明書，為有理由，應予准許；逾此範圍，為無理由，應予駁
    回。
　㈡假執行：
　　本件係勞工之給付請求訴訟，並經本院於主文第一項為雇主
    敗訴之判決，應依勞動事件法第44條第1項、第2項之規定，
    依職權宣告假執行，同時宣告被告得供擔保而免為假執行，
    並酌定相當之擔保金額。至原告其餘金錢請求敗訴部分，其
    假執行聲請因訴之駁回而失所依據，不應准許。
五、訴訟費用負擔之依據：民事訴訟法第79條。
中　　華　　民　　國　　111 　年　　4 　　月　　15　　日
                  勞動法庭    法　官  　梁夢迪
以上正本係照原本作成。
如對本判決上訴，須於判決送達後20日內向本院提出上訴狀。如
委任律師提起上訴者，應一併繳納上訴審裁判費。
中　　華　　民　　國　　111 　年　　4 　　月　　15　　日
                              書記官　　石勝尹